【裁判字號】    95,訴,833
【裁判日期】    950628
【裁判案由】    毒品危害防制條例
【裁判全文】
臺灣桃園地方法院刑事判決               95年度訴字第833號
公  訴  人  臺灣桃園地方法院檢察署檢察官
被      告  甲○○
指定辯護人  本院公設辯護人  陳瑞明
上列被告因毒品危害防制條例案件，經檢察官提起公訴（95年度
毒偵字第1306號）及移送併辦（95年度毒偵字第1676號），嗣經
本院訊問被告後，被告自白犯罪，檢察官聲請協商判決，經本院
合議庭裁定由受命法官改依簡式審判程序後為協商判決，本院判
決如下：
    主     文
甲○○連續施用第一級毒品，累犯，處有期徒刑捌月；扣案之第
一級毒品海洛因貳包（共計淨重零點貳貳公克，空包裝總重零點
壹捌公克），均沒收銷燬之；扣案之注射針筒貳支，均沒收之；
又連續施用第二級毒品，累犯，處有期徒刑伍月。應執行有期徒
刑壹年，扣案之第一級毒品海洛因貳包（共計淨重零點貳貳公克
，空包裝總重零點壹捌公克），均沒收銷燬之；扣案之注射針筒
貳支，均沒收之。
    事實及理由
一、犯罪事實：被告甲○○前曾於民國87年間因施用毒品案件，
    經本院以87年度毒聲字第1342號裁定送觀察、勒戒，於87年
    9 月9 日入勒戒處所，因認有繼續施用毒品之傾向，經本院
    以87年度毒聲字第1911號裁定令入戒治處所施以強制戒治，
    於87年9 月23日入戒治處所，嗣本院經檢察官聲請以88年度
    毒聲字第1195號裁定停止戒治，所餘戒治期間付保護管束，
    於88年3 月15日出所，於88年9 月22日執行完畢，並經臺灣
    桃園地方法院檢察署檢察官於88年10月22日以88年度戒偵字
    第161 號為不起訴處分確定；於90年間因施用毒品案件，經
    檢察官聲請送強制戒治並起訴，其中強制戒治部分，經本院
    以90年度毒聲字第1962號裁定令入戒治處所施以強制戒治，
    於90年8 月6 日入戒治處所，嗣本院經檢察官聲請以91年度
    毒聲字第876 號裁定停止戒治，所餘戒治期間付保護管束，
    於91年4 月11日出所，於91年8 月2 日執行完畢；另起訴部
    分，經本院以90年度訴字第1503號判決判處有期徒刑6 月確
    定，於91年8 月27日執行完畢（構成累犯）。詎猶不知悔改
    ，竟於前揭強制戒治執行完畢後5 年內，復分別基於施用第
    一級毒品海洛因及第二級毒品甲基安非他命之概括犯意，自
    93年10月間某日起至95年3 月15日某時止，連續在桃園縣觀
    音鄉藍埔村12鄰尾湖3 之6 號等處，分別以注射針筒注射施
    用第一級毒品海洛因多次，及以吸食器施用第二級毒品甲基
    安非他命多次，嗣分別於94年10月10日17時30分許，在桃園
    縣楊梅鎮○○路207 巷1 弄路口為警查獲；另於95年3 月16
    日22時許，在桃園縣中壢市○○路15號前為警查獲，並扣得
    第一級毒品海洛因2 包（共計淨重0.22公克，空包裝總重0.
    18公克）及其所有供（但非專供）施用第一級毒品海洛因所
    用之注射針筒2 支。案經桃園縣政府警察局楊梅、中壢分局
    報請臺灣桃園地方法院檢察署檢察官偵查起訴及移送併辦。
二、證據：
  (一)被告甲○○於本院審理時之自白。
  (二)卷附有桃園縣政府警察局楊梅分局被採尿人姓名編號對照表
    、桃園縣政府警察局中壢分局被採尿人姓名編號對照表、臺
    灣尖端先進生技醫藥股份有限公司濫用藥物檢驗報告及臺灣
    檢驗科技股份有限公司濫用藥物尿液檢驗報告各1 紙。
  (三)扣案第一級毒品海洛因2 包（共計淨重0.22公克，空包裝總
    重0.18公克），及法務部調查局95年5 月1 日調科壹字第08
    0011041號鑑定通知書1 紙。
  (四)扣案注射針筒2 支。
  (五)照片1幀。
三、本件被告已認罪，經檢察官與被告於本院審理時達成協商之
    合意，其合意內容為：被告連續施用第一級毒品海洛因部分
    願受科處有期徒刑8 月；連續施用第二級毒品甲基安非他命
    部分願受科處有期徒刑5 月，合併應執行有期徒刑1 年。經
    查，上開協商合意並無刑事訴訟法第455 條之4 第1 項所列
    情形之一，檢察官聲請改依協商程序而為判決，本院爰不經
    言詞辯論，於協商合意範圍內為協商判決，合予敘明。
四、沒收：扣案第一級毒品海洛因2 包（共計淨重0.22公克，空
    包裝總重0.18公克），因海洛因為第一級毒品，包裝之塑膠
    袋又與所包裝之海洛因於物理外觀上二者已附合為一體而難
    以析離，不論屬於犯人與否，應一併依毒品危害防制條例第
    18條第1 項前段之規定，均沒收銷燬之。扣案之注射針筒2
    支，為被告所有供（但非專供）施用第一級毒品海洛因所用
    之物，應均依刑法第38條第1 項第2 款規定，宣告沒收之。
五、附記：就被告所犯施用第二級毒品犯行部分，公訴人認被告
    係施用第二級毒品安非他命云云，查安非他命、甲基安非他
    命固同屬安非他命類之中樞神經興奮劑，且俗名通常互為混
    用，惟2 者究係不同之第二級毒品，並以甲基安非他命為目
    前國內濫用最為嚴重，而施用甲基安非他命之代謝最先是去
    N- 甲基（N-demethylation）形成安非他命，而施用甲基安
    非他命後，在正常尿液PH值情況下，24小時內，有43％服用
    劑量以甲基安非他命原態排出；另施用安非他命後24小時內
    ，有30％以安非他命原態排出，20％經去氨基作用及氧化作
    用形成苯甲酸，2 ％經反應形成Norephedrine（參照行政院
    衛生署出版「物質濫用」、「常見濫用藥物檢驗方法彙編」
    2 書所載），本件被告分別於94年7 月6 日、同年9 月23日
    為警查獲採尿送驗結果，安非他命、甲基安非他命均呈陽性
    反應，又查施用安非他命後，其尿液不致檢出甲基安非他命
    陽性反應，而施用甲基安非他命後，其尿液可檢出甲基安非
    他命和其代謝物安非他命成分，此有行政院衛生署管制藥品
    管理局93年11月2 日管檢字第0930010499號函可按，是被告
    尿液經檢驗出甲基安非他命陽性部分，係被告施用甲基安非
    他命後以甲基安非他命原態排出者；而檢驗出安非他命陽性
    部分，雖施用甲基安非他命、安非他命均可檢驗出安非他命
    陽性反應，如前所述，且扣案之第二級毒品係鑑驗結果確係
    甲基安非他命，本件已可認定被告確有施用甲基安非他命犯
    行，復無其他積極證據證明被告另有施用安非他命犯行，參
    諸國內幾乎都係濫用甲基安非他命者，鮮有濫用安非他命者
    （遲至89年5 月間國內方出現第1 次在錠劑中檢驗出安非他
    命，而非甲基安非他命之案例），依「罪證有疑，利歸被告
    」之證據法則，應認前開安非他命陽性反應，仍係被告施用
    甲基安非他命後經代謝作用所致。綜上，應認被告係施用第
    二級毒品甲基安非他命，而非安非他命，是公訴人此部分認
    定，尚有未洽，應予更正。
六、應適用之法條：刑事訴訟法第455 條之4 第2 項、第455 條
    之8 ，毒品危害防制條例第10條第1 項、第2 項、第18條第
    1 項前段，刑法第11條、第56條、第51條第5 款、第38條第
    1 項第2 款。
七、本判決除有刑事訴訟法第455 條之4 第1 項第1 款、第2 款
    、第4 款、第6 款、第7 款所定情形之1 ，或違反同條第2
    項規定者外，不得上訴。
八、如不服本件判決，得自收受判決送達之日起10日內，向本院
    提出上訴書狀，上訴於第二審法院。
本案經檢察官嵇珮晶到庭執行職務。
中    華    民    國    95    年     6    月    28    日
                  刑事第二庭    法  官   鄭吉雄
以上正本證明與原本無異。
如不服本判決，應於判決送達後10日內向本院提出上訴狀（應附
繕本），上訴於臺灣高等法院。
                                書記官   王泰元
中    華    民    國    95    年    7     月    4     日
附錄法條：
毒品危害防制條例第10條
施用第一級毒品者，處 6 月以上 5 年以下有期徒刑。
施用第二級毒品者，處 3 年以下有期徒刑。


司法院資訊處製作；財團法人民間司法改革基金會備份。
